【裁判字號】    95,抗,107
【裁判日期】    950620
【裁判案由】    拍賣抵押物
【裁判全文】
臺灣高雄地方法院民事裁定               95年度抗字第107號
抗  告  人  乙○○
相  對  人  力興資產管理股份有限公司
法定代理人  甲○○
上列抗告人因與相對人間拍賣抵押物事件，對於中華民國94年12
月23日本院94年度拍字第2019號所為裁定，提起抗告，裁定如下
：
    主  文
抗告駁回。
抗告程序費用新台幣壹仟元由抗告人負擔。
    理  由
一、抗告意旨略以：抗告人從未曾向中興商業銀行股份有限公司
    (下 稱中興銀行)借 款，亦未向訴外人林汝純購買如原裁定
    附表所示之不動產，乃林汝純擅自以抗告人名義辦理上開不
    動產移轉登記手續，土地建物謄記謄本所載戶籍地址與實際
    戶籍不同，原裁定內容與事實不符，求為廢棄原裁定。
二 、按民法第873 條第1 項規定，抵押權人於債權已屆清償期
    而未受清償者，得聲請法院拍賣抵押物，就其賣得價金而受
    清償，是抵押權人依此規定聲請拍賣抵押物，係屬非訟事件
    ，法院所為准駁之裁定，無確定實體法上法律關係存否之性
    質，於債權及抵押權之存否，亦無既判力。故祗須其抵押權
    已經依法登記，且抵押債權已屆清償期而未受清償，法院即
    應為准許拍賣抵押物之裁定。至於實體上法律關係有爭執之
    人，為求保護其權利，應另提起訴訟，以求解決。
三、本件相對人以原裁定附表所示之不動產係由訴外人林汝純提
    供擔保設本定本金最高限額新台幣 (下同)抵 押權
    5,720,000 元，而在85年10月22日及24日向原債權人中興銀
    行借款4,000,000 元及760,000 元，因林汝純未依約清償，
    且將上開不動產移轉登記為抗告人所有，而相對人受讓中興
    銀行對林汝純之債權，並經依法登記，爰依民法第873 條第
    1 項規定聲請准予拍賣抵押物，並提出借據、債權讓與聲明
    書、公告、他項權利證明書、抵押權設定契約書、土地謄本
    等為證，原法院據以准許相對人拍賣抵押物之聲請，即無不
    當；抗告人雖以上開事由為爭執，然依上開說明，應由對於
    該法律關係有爭執之抗告人，另行起訴，以謀解決，其抗告
    請求廢棄原裁定，並無理由，應予駁回。
四、依非訟事件法第46條、第21條第2 項、第24條第1 項，民事
    訴訟法第495 條之1 第1 項、第449 條第1 項、第78條，裁
    定如主文。
中    華    民    國    95    年    6     月    20    日
                民事第一庭  審判長法  官  沈建興
                                  法  官  莊珮君
                                  法  官  林玉心
以上正本證明與原本無異。
如不服本裁定應於送達後10日內向本院提出再抗告狀，並繳納再
抗告費新台幣1000元。再為抗告應以適用法規顯有錯誤為理由，
並經本院之許可，該許可以原裁定所涉及之法律見解具有原則上
重要性者為限。
中    華    民    國    95    年    6     月    20    日
                                  書記官  陳家宏


司法院資訊處製作；財團法人民間司法改革基金會備份。
